【裁判字號】    97,聲,655
【裁判日期】    970721
【裁判案由】    通知受擔保利益人行使權利
【裁判全文】
臺灣新竹地方法院民事裁定               97年度聲字第655號
聲  請  人  聯邦商業銀行股份有限公司
法定代理人  乙○○
代  理  人  甲○○
相  對  人  丙○○○○○○
                        0號
上列當事人間因假扣押供擔保強制執行事件，聲請人聲請通知相
對人限期行使權利，本院裁定如下：
    主    文
聲請駁回
聲請費用由聲請人負擔。
    理    由
一、按訴訟終結後，法院得依供擔保人之聲請，通知受擔保利益
    人於一定期間內行使權利並向法院為行使權利之證明，民事
    訴訟法第一百零四條條第一項第三款後段固定有明文。又上
    開規定，於其他依法令供訴訟上擔保者準用之，此觀同法第
    一百零六之規定意旨亦明。惟按所謂訴訟終結，在假扣押所
    供擔保之情形，該擔保係為保障受擔保利益人因不當假扣押
    之執行所受損害而設，倘執行法院已依假扣押裁定實施假扣
    押之執行，則在供擔保人撤回假扣押之執行或因其他之原因
    ，以致該假扣押執行程序終結前，受擔保利益人所受損害仍
    可能繼續發生，損害額既未確定，自無強令其行使權利之理
    ，此時，即與訴訟終結之要件不合。故在假扣押所供之擔保
    ，其所謂之訴訟終結，必須該假扣押執行程序因供擔保人撤
    回假扣押執行或因其他之原因，以致該假扣押執行程序終結
    時，始為該當。
二、聲請意旨略以︰本件聲請人與相對人間請求清償債務事件，
    聲請人前遵本院94年度裁全字第2344號假扣押裁定，提供
    中央政府建設公債九十四年度甲類第二期登錄債券，面額共
    計新台幣（下同）十萬元為擔保金，並以本院94年度存字第
    1604號提存事件予以提存後，聲請本院而獲准以本院94年度
    執全字第1250號事件假扣押執行相對人之財產在案。茲因前
    開假扣押所保全之本案請求已經臺灣臺北地方法院95年度北
    簡字第37514號判決確定，訴訟業已終結，聲請人爰依據民
    事訴訟法第一百零四條條第一項第三款後段之規定請求本院
    通知相對人於一定期間內行使權利並向本院為行使權利之證
    明等語。
三、經查，聲請人上開主張之情，除訴訟業已終結該點外，業據
    其提出本院94年度裁全字第2344號假扣押裁定、本院94年度
    存字第1604號提存書、臺灣臺北地方法院95年度北簡字第37
    514號民事判決及確定證明書（以上均影本）等件為證，並
    經本院依職權調取本院94年度裁全字第2344號假扣押裁定（
    含本院94年度執全字第1250號假扣押執行）卷宗核閱無訛，
    固堪認聲請人前開所述屬實；然查，民事訴訟法一百零四條
    第一項第三款所指之訴訟終結，在假扣押所供之擔保情形，
    尚應包括假扣押執行程序之終結，此與民事訴訟法第九十六
    條訴訟費用擔保之情形，所稱之訴訟終結係指本案訴訟終結
    者尚有不同。又查，因本件聲請人並未撤回假扣押之執行，
    且前述本院之九十四年度執全字第一二五０號事件之假扣押
    執行程序目前並未終結乙節，已經本院依職權調取本院94年
    度執全字第1250號假扣押執行事件卷宗查核屬實，則該假扣
    押執行程序尚未終結，相對人倘因該假扣押執行而受損，其
    所受該假扣押執行之損害仍可能繼續發生，損害額既未確定
    ，自無強令相對人於此時行使權利之理，準此，自與民事訴
    訟法第一百零四條第一項第三款所定之訴訟終結不相當。參
    諸上揭之說明，本件因不符合「訴訟終結」之要件，則聲請
    人以訴訟業已終結為由，進而聲請本院通知相對人於一定期
    間內行使權利並向本院為行使權利之證明乙節，於法即有不
    合，應予駁回。
四、依民事訴訟法第九十五條、第七十八條，裁定如主文。
中    華    民    國    97    年    7     月    21    日
                  民事第二庭    法  官  鄭政宗
以上正本係照原本作成。
如對本裁定抗告須於裁定送達後10日內向本院提出抗告狀。
中    華    民    國    97    年    7     月    21    日
                                書記官  曾柏方


司法院資訊處製作；財團法人民間司法改革基金會備份。
